臺灣高雄地方法院民事判決　　　　　　　94年度婚字第1156號
原　　　告　甲○○
訴訟代理人　徐建光律師
複 代理 人　洪世崇律師
被　　　告　乙○○
上當事人間離婚等事件，本院於民國94年9 月19日言詞辯論終結
，判決如下：
  主  文
准原告與被告離婚。
訴訟費用由被告負擔。
  事  實及理  由
一、本件原告起訴主張：兩造於民國91年7 月28日結婚，婚後初
    時感情尚稱融洽，惟被告在結婚2 年後，即無固定之職業，
    復因脾氣暴躁之故，時常辱罵原告，進而任意毆打原告成傷
    。在受被告長期毆打之情形下，原告身心均受嚴重之傷害，
    實已無法再與原告共同生活，為此，爰依民法第1052條第1
    項第3 款之規定，請求判決准原告與被告離婚等語。
二、被告則陳述稱：原告所受之傷害均係原告與伊因口角之故而
    互毆所致，並非單純遭伊傷害，惟同意與原告離婚等語。
三、按夫妻之一方受他方不堪同居之虐待者，他方得向法院請求
    離婚，民法第1052條第1 項第3 款定有明文。所謂不堪同居
    之虐待，係指予以身體上或精神上不可忍受之痛苦，致不堪
    繼續同居者而言，有最高法院34年上字第3968號判例可資參
    照。又所稱不堪同居之虐待，應就具體事件，衡量夫妻之一
    方受他方虐待所受侵害之嚴重性，斟酌當事人之教育程度、
    社會地位及其他情事，是否已危及婚姻關係之維繫以為斷。
    若受他方虐待已逾越夫妻通常所能忍受之程度而有侵害人格
    尊嚴與人身安全者，即不得謂非受不堪同居之虐待（司法院
    大法官會議釋字第372 號解釋參照），故是否有不堪同居之
    虐待，除斟酌其行為有無損害他方人格尊嚴及就夫妻共同生
    活全盤情況為觀察外，尚可從夫妻之一方對待他方，是否處
    於誠摯基礎而觀察，此誠摯基礎若已動搖，則不能以毆打次
    數不多之故，即謂非不堪同居之虐待（最高法院70年度台上
    字第1123號判決同此見解）。經查，原告主張兩造於91年7
    月28日結婚，被告為原告之夫，而兩造間夫妻關係現仍存續
    中等事實，有原告提出之戶籍謄本1 件附卷可稽。而原告另
    主張被告經常毆打原告乙節，亦據原告提出診斷證明書4 份
    及由被告所出具之切結書1 紙為證；觀原告所提出復為被告
    所不爭執之診斷證明書所載，原告於93年9 月12日、94年5
    月3 日及94年7 月26日，曾分別受有右頭、耳部挫傷、精神
    性過度換氣症候群；右臉擦挫傷；以及頭痛、右大腿瘀青10
    ×10公分等傷害，其中原告於93年9 月12日受傷後，尚曾住
    院長達3 天。訊據被告固不否認原告所受之前揭傷害均為伊
    所造成，惟辯稱係兩造互毆所致云云；然就此部分，被告並
    未提出任何證據資料可供本院調查參酌，復為原告所否認，
    自難遽信為真實。再觀原告在受被告毆打後所受之傷害，泰
    半均集中於頭部，原告尚曾在遭被告毆打後，住院3 日，已
    如前述，則顯見被告毆打原告之力道非輕，手段亦非輕微，
    又被告亦自承均係在與原告口角後造成原告受有前開傷害等
    語（見本院卷第35頁），則由被告不思循理性方法解決其與
    原告間之相處問題及歧見，反為此多次毆打原告，足見被告
    並未以平等之地位及互相尊重之情義對待原告，亦即被告對
    待原告之誠摯基礎已然動搖，而此顯已逾越夫妻通常所能忍
    受之程度而有侵害人格尊嚴與人身安全，依上開所述，原告
    主張其受有被告不堪同居之虐待，應堪採信。從而，原告依
    據民法第1052條第1 項第3 款之規定，訴請判決准與被告離
    婚，即屬有據，應予准許。
據上論結，本件原告之訴為有理由，爰依民事訴訟法第78條，判
決如主文。
中　　華　　民　　國　　94　　年　　9 　　月　　28　　日
                  家事法庭法　官　李怡諄
上為正本係照原本作成
如不服本判決，應於送達後20日內，向本院提出上訴狀並表明上
訴理由，如於本判決宣示後送達前提起上訴者，應於判決送達後
10日內補提上訴理由書（須附繕本）。
中　　華　　民　　國　　94　　年　　9 　　月　　28　　日
                          書記官　李憶如
